臺灣高等法院高雄分院刑事判決
111年度上訴字第22號
上  訴  人  
即  被  告  徐嘉隆


選任辯護人  李茂增律師
            杜承翰律師
            林郁芩律師
上列上訴人因毒品危害防制條例案件，不服臺灣高雄地方法院11
0年度訴字第229號，中華民國110年11月16日第一審判決（起訴
案號：臺灣高雄地方檢察署109年度偵字第15221、22854號），
就科刑部分提起上訴，本院判決如下：
    主  文
上訴駁回。
    事實及理由
一、上訴人即被告徐嘉隆(下稱被告)僅對原判決科刑部分提起上
    訴，依刑事訴訟法第348條第3項之規定，效力不及於犯罪事
    實及沒收，本院就科刑所依附之犯罪事實及論罪，援用原判
    決所載(如附件)。
二、上訴意旨略以：被告2次犯行之毒品數量與金額尚屬輕微，
    且無重大獲利，被告已經認罪，自從具保出所後，積極革新
    ，身兼兩職並重拾學業，現計畫與女友結婚，請鈞院審酌被
    告努力更新，有正當工作及目標，請依刑法第59條規定酌減
    其刑並給予緩刑云云。
三、經查：被告本案2次販毒犯行，並無何特殊之原因與環境，
    實難認有何可堪憫恕之處；況被告所涉2次犯行，均合於毒
    品危害防制條例第17條第2項之減刑要件，經減輕其刑後，
    已無法重情輕之情形，實難逕認本案被告所為與刑法第59條
    所稱犯罪之情狀顯可憫恕，認科以最低刑度猶嫌過重之構成
    要件相符，自無援引適用該條規定減輕被告刑度之餘地等情
    ，已經原判決論述甚詳。本院審理後認為原判決未依刑法第
    59條規定減輕被告刑度之理由，核屬適當，被告自無依上開
    規定減刑之適用。
四、原判決業已依刑法第57條規定，審酌被告明知毒品有害人體
    ，竟販賣第三級毒品予他人以牟利，危害國民身心健康及社
    會風氣，對治安亦有負面影響，行為應予非難，且販賣之毒
    品種類、對象均非單一，所生危害並非輕微，惟考量其犯後
    先否認犯行（警一卷第11至12頁），之後在偵查中及原審審
    理時均坦承犯行，並審酌其雖不符合毒品危害防制條例第17
    條第1項之減免其刑之規定，然於偵查中配合警方偵辦，供
    出上游等情狀，被告本案行為前尚無其他犯罪被判刑之紀錄
    ，有臺灣高等法院被告前案紀錄表在卷可參，自陳高職畢業
    之教育智識程度、現在白天從事造船廠焊接工作，晚上擺攤
    ，月收入約新臺幣6萬多元之生活狀況（原審卷第185頁），
    及犯罪動機、目的、手段等一切情狀，就被告所犯販賣第三
    級毒品罪2罪，各量處有期徒刑3年7月、3年8 月，並定應執
    行之刑為有期徒刑4年2月。經核原判決科刑並無過重或失衡
    之情事，量刑核屬適當。上訴意旨所陳事由縱經審酌，亦難
    認原判決量刑有過重之情事。
五、綜上所述，被告就原判決科刑部分上訴請求依刑法第59條規
    定減輕其刑並諭知緩刑，為無理由，應予駁回。
據上論結，應依刑事訴訟法第373條、第368條，判決如主文。
本案經檢察官童志曜提起公訴，檢察官孫小玲到庭執行職務。
中　　華　　民　　國　　111 　年　　4 　　月　　19　　日
                  刑事第二庭    審判長法  官  孫強
                                      法  官  鄭詠仁
                                      法  官  范惠瑩
以上正本證明與原本無異。
如不服本判決應於收受本判決後20日內向本院提出上訴書狀，其
未敘述上訴理由者，並得於提起上訴後20日內向本院補提理由書
狀（均須按他造當事人之人數附繕本）「切勿逕送上級法院」。
中　　華　　民　　國　　111 　年　　4 　　月　　19　　日
                                      書記官  王居珉
附錄本判決論罪科刑法條：
修正前毒品危害防制條例第4條第3項
製造、運輸、販賣第三級毒品者，處 7 年以上有期徒刑，得併
科新臺幣 7 百萬元以下罰金。